臺灣花蓮地方法院民事判決
110年度訴字第108號
原      告  楊豐吉  

訴訟代理人  張秉正律師
複  代理人  陳映亘律師
被      告  楊賜珍  

訴訟代理人  陳宏奇律師
上列當事人間請求履行契約事件，本院於民國111年6月22日言詞
辯論終結，判決如下：
    主      文
被告應就如附表所示不動產，辦理「原告為請求權人，被告為義
務人，登記內容為：如附表所示之不動產於辦妥所有權移轉登記
予原告前，不得移轉予他人及為任何處分行為。」之預告登記。
被告應就如附表所示不動產，辦理「原告為權利人，被告為義務
人兼債務人，擔保範圍為債務人對權利人依附件所示協議書所負
之債務，擔保債權金額為新臺幣696萬元，權利存續期間為不定
期」之抵押權設定登記。
確認原告就如附表編號1至4所示土地有使用收益權存在。
原告其餘之訴駁回。
訴訟費用由被告負擔負擔4分之3，餘由原告負擔。
    事實及理由
一、原告主張：
　㈠原告係被告之子，訴外人楊國亮、莊鳳嬌為原告祖父母(即被
    告父母)。緣楊國亮於民國108年3月17日死亡，遺有花蓮縣○
    ○鄉○○段00○00○00○0000地號土地、同段48地號及其上同段70
    建號房地(前為楊國亮所經營之「峰亮電器行」所在，下稱
    峰亮房地)、同段49地號土地及其上同段69建號房地及壽豐
    鄉壽山段679地號土地之所有權，暨政明段56、56-1地號土
    地之承租權及若干存款等遺產，由莊鳳嬌、被告及訴外人楊
    秀玉、楊晨秉及楊詩美等6人繼承(其中楊秀玉係楊國亮之女
    ，楊晨秉及楊詩美則代位繼承其父即楊國亮之子楊賜華，上
    開6人合稱楊國亮繼承人)。嗣原告與楊國亮繼承人於108年8
    月24日前往林培加地政士事務所商議遺產分配事宜，楊國亮
    繼承人並就遺產分配達成協議，簽立遺產分割協議書(下稱
    系爭遺產分割協議書)，約定上揭遺產中之不動產所有權及
    承租權由被告單獨繼承，被告則須另支付楊晨秉新臺幣(下
    同)150萬元及概括承受莊鳳嬌於有限責任花蓮第二信用合作
    社(下稱花蓮二信)約430萬元貸款(下稱系爭二信貸款)債務
    及楊國亮其他隱性債務等情，並簽立分割繼承協議書予土地
    代書林培加辦理相關不動產登記。
　㈡嗣兩造於當場簽立內容為：「立書人楊賜珍、楊豐吉就楊賜
    珍繼承楊國亮所有遺產壽豐鄉政明段43、44、45、45-1、48
    、49地號、69、70建號、壽山段679地號（誤載為壽山段697
    地號，下同）及政明段56、56-1地號承租權，因支付楊晨秉
    之新台幣150萬元整及花蓮二信之貸款約新台幣430萬元整均
    由楊豐吉支付、承接，經雙方協議上述不動產除政明段48地
    號及70建號移轉給楊豐吉外，其餘43、44、45、49(誤載為4
    8地號)地號、69建號、壽山段679地號土地，應先設定同額
    抵押權(加成1.2倍)及預告登記給予楊豐吉，並至法院公證
    人處預立遺囑將壽豐鄉政明段43、44、45、壽山段679地號
    土地遺贈給楊豐吉，並同意無償無條件做為倉庫使用，恐口
    無憑，特立此書以為憑證。」等語之協議書(下稱兩造協議
    書)，約定被告應將政明段48地號土地其上同段70建號建物
    （即峰亮房地）所有權移轉予原告，並應將政明段43、44、
    45、45-1、49地號土地及同段69建號建物、壽山段679地號
    土地設定原告承受被告上揭繼承債務金額1.2倍同額抵押權
    及預告登記給原告，被告亦應至法院公證處預立遺囑將花蓮
    縣○○鄉○○段00○00○00地號及壽山段679地號土地遺贈與原告
    ，並同意於被告生前無償、無條件提供原告作為倉庫使用；
    系爭二信貸款及上揭被告應給付楊晨秉150萬元之債務則由
    被告承接及清償。
　㈢詎料，原告依兩造協議書承接系爭二信貸款，並依約清償及
    承接上開楊晨秉150萬元債權(原告已清償100萬元，剩餘50
    萬元已約定還款條件）後，被告迄今僅將峰亮房地移轉登記
    與原告，其餘兩造協議書約定事項被告均拒絕履行。為此，
    爰依兩造協議書之法律關係，提起本件訴訟等語，並聲明：
    如主文第1至3項所示。⒉被告應至本院公證處預立願將附表
    編號1至4所示不動產贈與原告之遺囑。
二、被告則以：　
  ㈠楊國亮生前於65年9月4日設立峰亮企業有限公司(下稱峰亮公
    司)，並在門牌號碼花蓮縣○○鄉○○路○段000號(地號及建號為
    政明段48地號、同段70建號，即峰亮房地)開設「峰亮電器
    行」，嗣退休後將峰亮公司及峰亮電器行交由被告經營。
　㈡嗣原告退伍後，央求被告將峰亮公司及峰亮電器行交由其經
    營，被告遂以原告需支付扶養祖父母楊國亮、莊鳳嬌及被告
    所需費用，作為峰亮公司、峰亮電器行移轉予原告之對價。
    經原告應允後，被告即於98、99年間，將峰亮公司之負責人
    改為原告，並將峰亮電器行交由原告經營。
  ㈢詎原告竟開始有不尊重及羞辱長輩、藉酒意毆打祖父楊國亮
    及未依約扶養長輩等行為，被告念及父子情誼，在原告放低
    姿態要求協助爭取峰亮房地，遂與其他楊國亮繼承人達成協
    議，即原告需給付150萬元予楊晨秉及楊詩美並承接祖母莊
    鳳嬌系爭二信貸款，系爭不動產則除峰亮房地外，由被告單
    獨繼承用以扶養母親莊鳳嬌及自己養老，本以此條件在林培
    加地政士事務所為簽署，但因現場混亂而遭地政士誘導指示
    簽署兩造協議書，至109年11月間始發現該內容與當初協議
    的並不相同，被告主張受詐欺或錯誤而為兩造協議書簽署，
    並已於109年12月1日委請律師發函撤銷該意思表示。
　㈣兩造協議書之性質為贈與契約，因峰亮房地外之系爭不動產
    權利尚未移轉與原告，被告依民法第408條第1項規定得撤銷
    贈與，且若履行兩造協議書，將致被告生計產生重大影響，
    而無法履行扶養母親之義務，依民法第418條規定亦得拒絕
    履行。又兩造協議書中並未就所擔保之債權為任何約定、尤
    無關於原告訴之聲明抵押權聲明之文字，是該抵押權之約定
    因欠缺所擔保之債權而無從成立。
  ㈤原告以晚輩身分強行要求作為長輩之被告簽立違反被告意願
    之遺囑，當與公序良俗有違甚明。
　㈥並為答辯聲明：⒈原告之訴駁回。⒉如受不利判決，被告願供
    擔保，請准宣告免為假執行。
三、兩造不爭執事項(見卷二第127-129頁)：
  ㈠原告係被告之子，楊國亮、莊鳳嬌則為原告之祖父母(即被告
    之父母)。緣楊國亮於108年3月17日死亡，遺有花蓮縣○○鄉○
    ○段00○00○00○0000地號土地、同段49地號土地及其上同段69
    建號房地、峰亮房地(即同段48地號、70建號)及壽豐鄉壽山
    段679地號土地之所有權，暨政明段56、56-1地號土地之承
    租權及若干存款等遺產，由莊鳳嬌及被告、楊秀珠、楊秀玉
    、楊晨秉、楊詩美等6人(即楊國亮繼承人)繼承。嗣楊國亮
    繼承人於108年8月24日在林培加地政士事務所就財產如何分
    配達成協議，並由林培加繕打內容後，簽立系爭遺產分割協
    議書(見卷一第461頁)、分割繼承協議書(見卷一第457頁)；
    另該日原告並有在場，嗣兩造簽立如下列㈢所示之兩造協議
    書(見卷一第459頁)。
  ㈡系爭遺產分割協議書記載：「立書人莊鳳嬌、楊賜珍、楊秀
    珠、楊秀玉、楊晨秉、楊詩美等6人係被繼承人楊國亮之法
    定繼承人，就楊國亮所有遺產經協議壽豐鄉政明段43、44、
    45、45-1、48、49地號、69、70建號、壽山段679地號及政
    明段56、56-1地號承租權均由楊賜珍單獨繼承，但楊賜珍須
    支付楊晨秉新臺幣＿萬元整，此外花蓮二信之貸款約新臺幣4
    30萬元整或被繼承人如有其他隱性債務，楊賜珍應概括承受
    ，其他繼承人不負任何責任，恐口無憑，特立此書並由6人
    各執1份為證。」等語，被告及莊鳳嬌、楊秀珠、楊秀玉、
    楊晨秉、楊詩美等6人並簽名於上。
  ㈢兩造協議書上記載：「立書人楊賜珍、楊豐吉就楊賜珍繼承
    楊國亮所有遺產經壽豐鄉政明段43、44、45、45-1、48、49
    地號、69、70建號、壽山段697地號（應為壽山段679地號之
    誤【詳如五、㈠、⒊所述】，下同）及政明段56、56-1地號承
    租權，因支付楊晨秉之新台幣150萬元整及花蓮二信之貸款
    約新台幣430萬元整均由楊豐吉支付、承接，經雙方協議上
    述不動產除政明段48地號及70建號移轉給楊豐吉外，其餘43
    、44、45、48(應為政明段49地號之誤載【詳如五、㈠、⒊所
    述】)地號、69建號、壽山段697地號土地，應先設定同額抵
    押權(加成1.2倍)及預告登記給予楊豐吉，並至法院公證人
    處預立遺囑將壽豐鄉政明段43、44、45、壽山段697地號土
    地遺贈給楊豐吉，並同意無償無條件做為倉庫使用，恐口無
    憑，特立此書以為憑證。」等語，兩造並親自簽名於上。
  ㈣被告已將峰亮房地（即政明段48地號、70建號）所有權移轉
    登記予原告。
  ㈤系爭二信貸款係莊鳳嬌邀同兩造為連帶保證人，於96年8月10
    日向花蓮二信申貸所得(借款金額為304萬元、116萬元)；嗣
    原告邀同被告為連帶保證人，於108年9月17日向花蓮二信借
    款580萬元(下稱原告借款1)，以借新還舊之方式清償系爭二
    信貸款。嗣原告借款1到期，原告再邀同被告為連帶保證人
    ，於109年10月6日就原告借款1辧理展期(下稱原告借款2)；
    嗣原告借款2到期，被告拒絕再任連帶保證人，故原告改邀
    同其配偶林秀珠為連帶保證人向花蓮二信借款360萬元(下稱
    原告借款3)，以借新還舊方式清償原告借款2。另上開借款
    契約，均由各該借款之借款人、連帶保證人親自對保。
  ㈥楊晨秉、楊詩美因收到原告給付之100萬元，而於108年8月24
    日書立內容為：「茲收到楊豐吉支付繼承楊國亮遺產價金新
    臺幣100萬元整，(另新臺幣50萬待出售嘉新段459地號再行
    支)恐口無憑，特立此據為憑。」之收據予原告。(見卷一第
    33頁)
  ㈦原告現占有使用如附表編號1至4所示土地(即政明段43、44、
    45地號及壽山段679地號)及政明段56地號土地。
  ㈧被告於108年8月30日就如附表所示之不動產辧理分割繼承登
    記，迄今被告仍為如附表所示不動產之所有權人。
四、本件爭點(見卷二第129-130頁)：
  ㈠兩造協議書之效力為何？
    ⒈兩造協議書為有償或無償？其法律性質為何？
    ⒉被告主張以民法第92條第1項、第88條第1項、第408條第1
      項撤銷兩造協議書之意思表示，有無理由？上開撤銷權是
      否已逾除斥期間？被告得否依民法第418條拒絕履行兩造
      協議書義務？
    ⒊兩造協議書中第6行之「48地號69建號」，是否為「49地號
      69建號」之誤載？另該協議書中第2、6、8行之「壽山段6
      97地號」，是否為「壽山段679地號」之誤載？
  ㈡原告各項請求有無理由？
    ⒈原告就如附表所示不動產，有無使用收益權利？
    ⒉原告請求被告就如附表所示不動產，辦理如訴之聲明第1項
      、第2項所示之預告登記及抵押權登記，有無理由？
    ⒊被告是否負有贈與如附表所示不動產予原告之義務？原告
      請求被告至本院公證處預立遺囑上開贈與內容之遺囑，有
      無理由？該預立遺囑之請求是否有違公共秩序與善良風俗
      ？
五、本院之判斷：　
  ㈠兩造協議書係有效之有償契約，其內容第6行「48地號69建號
    」應為「49地號69建號」之誤載；另第2、6、8行之「壽山
    段697地號」則為「壽山段679地號」之誤載。
　⒈兩造協議書為有償的無名契約。
　  ⑴按基於私法自治及契約自由原則，當事人得自行決定契約
      之種類及內容，以形成其所欲發生之權利義務關係。倘當
      事人所訂定之契約，其性質究係屬成文法典所預設之契約
      類型(民法各種之債或其他法律所規定之有名契約)，或為
      法律所未規定之契約種類(非典型契約，包含純粹之無名
      契約與混合契約)有所不明，致造成法規適用上之疑義，
      法院即應為契約之定性(辨識或識別)，將契約內容或待決
      之法律關係套入典型契約之法規範，以檢視其是否與法規
      範構成要件之連結對象相符，進而確定其契約之屬性，俾
      選擇適當之法規適用，解決當事人間之紛爭。此項契約之
      定性及法規適用之選擇，乃對於契約本身之性質在法律上
      之評價，屬於法院之職責，不受當事人所陳述法律意見之
      拘束(最高法院103年度台上字第560號判決、105年度台上
      字第226號判決意旨參照)。次按解釋意思表示，應探求當
      事人之真意，不得拘泥於所用之辭句，民法第98條定有明
      文。如契約之文字已表示當事人之真意，無需別事探求者
      ，固不得捨契約文字而為曲解，然苟契約文字文義不明，
      自有以過去事實及其他一切證據資料為斷定標準，以探求
      當事人立約當時之真意何在之必要(最高法院80年度台上
      字第1541號判決參照)。 
　　⑵經查，兩造於108年8月24日在林培加地政士事務所簽訂之
      兩造協議書，其內容已如前揭三，㈢所述。依其內容可知
      ，被告雖負有將峰亮房地（即政明段48地號、70建號）所
      有權移轉予原告，及將政明段43、44、45、45-1、49地號
      土地及同段69建號建物、壽山段679地號土地設定同額抵
      押權及預告登記給原告，暨至法院公證處預立遺囑將花蓮
      縣○○鄉○○段00○00○00地號、壽山段679地號土地遺贈與原
      告及同意原告於被告生前得無償、無條件作為倉庫使用等
      義務，惟原告亦有承接被告因繼承所負清償系爭二信貸款
      及應給付楊晨秉150萬元等債務之對價。足認該兩造協議
      書係有對價關係之有償契約，是被告主張兩造協議書係贈
      與契約，即屬無據。
　⒉被告主張撤銷民法第92條第1項、第88條第1項撤銷兩造協議
    書之意思表示，已逾除斥期間；另因兩造協議書性質上非屬
    贈與契約，故原告主張依同法第408條第1項撤銷兩造協議書
    或依同法第418條拒絕履行，亦屬無據。
　　⑴被告雖主張其因錯誤、受詐欺才簽署兩造協議書，故得撤
      銷其意思表示云云。惟查，兩造協議書之簽約日為108年8
      月24日，迄至被告主張其已於109年12月1日委請律師發函
      撤銷意思表示之日止(見卷一第241-243頁)，期間顯已逾
      民法第90條、第93條本文所定之1年除斥期間甚明。
　　⑵雖被告主張其自109年11月間始發現受詐欺或錯誤云云，惟
      未提出何證據以實其說。況被告已依兩造協議書將峰亮房
      地所有權移轉登記予原告，並為配合原告以借新還舊之方
      式清償系爭二信貸款，而擔任原告借款1、2之連帶保證人
      等情，已如前揭三、㈣、㈤。足認被告對其依兩造協議書所
      負之權利及債務內容甚明，始有上揭配合辦理之舉，益徵
      被告主張其自109年11月間始發現受詐欺或錯誤，不足採
      信。綜上，被告以其受詐欺或錯誤為由主張撤銷兩造協議
      書之意思表示，已逾除斥期間，自屬無據。
　　⑶另兩造協議書之性質為有償契約，而非屬贈與契約，已如
      上述。從而，被告主張依民法408條第1項規定撤銷兩造協
      議書，或依同法第418條拒絕履行，均屬無據。　
　⒊兩造協議書第6行「48地號69建號」應為「49地號69建號」之
    誤載；另第2、6、8行之「壽山段697地號」則為「壽山段67
    9地號」之誤載。
　　⑴依兩造協議書第4、6行：「經雙方協議上述不動產除政明段48地號及70建號移轉給楊豐吉外」(下稱「前段」)，「其餘43、44、45、48地號69建號、壽山段679地號土地，應先設定同額抵押權(加成1.2倍)及預告登記給予楊豐吉」(下稱「後段」）之文義，可知「前段」既已約定原告應將政明段48地號土地及同段70建號建物所有權移轉給原告，則「後段」自無再約定設定「48地號」土地之抵押權及預告登記給予原告之必要。
　　⑵再參酌政明段69建號建物係坐落在同段49地號土地之事實
      ，有該建號、地號土地登記第一類謄本附卷可證(見卷一
      第103-109頁）；暨上揭「後段」係將「48地號69建號」
      併例，而非記載為「48地號、69建號」或「48地號、同段
      69建號」，顯有因兩者間為房屋及其坐落土地關係，始予
      併列；另證人林培加於111年3月2日言詞辯論期日中證稱
      ：「(依系爭協議書第4 、6 行：『經雙方協議上述不動產
      除政明段48地號及70建號移轉給楊豐吉外』(下稱前段)，『
      其餘43、44、45、48地號69建號、壽山段679地號土地，
      應先設定同額抵押權(加成1.2倍) 及預告登記給予楊豐吉
      』(下稱後段) 之文義，則前段既已約定48地號及70建號要
      移轉給楊豐吉，則後段要設定同額抵押權及預告登記給予
      楊豐吉的標的，為何又包括「48地號」？此部分是否有誤
      載？) 可能文書誤載，當時人很多很趕，當時是馬上修改
      馬上簽名 。」、「(抵押權設定及預告登記部分有無包括
      69建號？)沒有，因為49地號及69建號要移轉給楊豐元即
      楊庭綱。」、「(你上開稱要辦理預告登記及抵押權登記
      部分，包含45-1地號 ，而不包括69建號，這個從何處可
      以看出？為何與協議書內容不同？)因為系爭協議書的上
      面有寫到45-1地號，而69建號與49地號配合一起，我的記
      憶中，該土地及房屋是要給楊豐元即楊庭綱，所以我知道
      有寫錯。」等語(見卷一第446-447頁)。益徵兩造協議書
      第6行「48地號69建號」，實為「49地號69建號」之誤載
      。
　　⑶又楊國亮之遺產中，位於花蓮縣壽豐鄉「壽山段」之土地
      ，僅有壽山段「679地號」，而無壽山段「697地號」等情
      ，業為兩造所不爭執（見卷二第126頁）。從而，足徵兩
      造協議書第2、6、8行之「壽山段697地號」實為「壽山段
      679地號」之誤載。　
  ㈡原告如主文第1至3項之請求為有理由，其餘請求，則無理由
    。
　⒈原告如主文第1、2項之請求，為有理由。
　  ⑴兩造協議書係有效之有償契約，其內容第6行「48地號69建
      號」為「49地號69建號」之誤載；另第2、6、8行之「壽
      山段697地號」則為「壽山段679地號」之誤載等情，已如
      上揭㈠所述。足認被告依兩造協議書負有將峰亮房地所有
      權移轉予原告，及將如附表所示不動產（即政明段43、44
      、45、45-1、49地號土地及同段69建號建物、壽山段679
      地號土地）設定同額抵押權及預告登記給原告，及至法院
      公證處預立遺囑將如附表編號1至4所示之土地（即政明段
      43、44、45地號及壽山段679地號土地）遺贈與原告並同
      意原告於被告生前得無償、無條件作為倉庫使用等義務；
      而原告則負有承接被告因繼承所負清償系爭二信貸款及應
      給付楊晨秉150萬元等債務之義務。
　　⑵查原告已依兩造協議書，以借新還舊方式清償系爭二信貸
      款，並業已清償及承受被告應給付楊晨秉150萬元之繼承
      債務等情，已如前揭三、㈤、㈥所述，是原告既已履行其依
      兩造協議書所定之給付義務，被告自有依兩造協議書之約
      定履行其對待給付義務。又被告雖已將峰亮房地移轉予原
      告，及將如附表編號1至4所示之土地交由被告占有使用（
      見前揭三、㈦所述)，然其業已主張撤銷兩造協議書，而明
      示拒絕履行其依兩造協議書之其餘義務。從而，原告依兩
      造協議書請求被告就如附表所示不動產辦理預告登記及抵
      押權設定登記，自屬有據。而被告就抵押權擔保債權之金
      額，依兩造協議書之約定，係以被告所負系爭二信貸款43
      0萬元及被告對楊晨秉150萬元繼承債務加成1.2倍為計算
      基礎，已如前揭三、㈢所述。是原告主張被告應就如附表
      所示不動產共同設定擔保金額為696萬元（計算式：【430
      ＋150】1.2＝696）之抵押權，即屬有據。從而，原告請求
      判決如主張第1、2項所示，即屬有據。
　⒉原告請求確認就如附表編號1至4所示土地（即政明段43、44
    、45地號及壽山段679地號）有使用權，為有理由，逾此部
    分之請求，則無理由。
　　⑴按確認法律關係之訴，非原告有即受確認判決之法律上利
      益者，不得提起，民事訴訟法第247條第1項前段定有明文
      。所謂即受確認判決之法律上利益，係指法律關係之存否
      不明確，原告主觀上認其在法律上之地位有不安之狀態存
      在，且此種不安之狀態，能以確認判決將之除去者而言，
      若縱經法院判決確認，亦不能除去其不安之狀態者，即難
      認有受確認判決之法律上利益（最高法院52年度台上字第
      1240號裁判意旨參照）。查如附表編號1至4所示土地雖現
      為被告占有使用中，然本件被告業已主張兩造協議書有撤
      銷事由，並拒絕履行其義務，足認兩造間就如附表編號1
      至4所示土地原告有無使用權限不明，此等不安之狀態可
      經由確認判決予以除去，應有即受確認判決之法律上利益
      。
　　⑵查被告依兩造協議書負有將如附表編號1至4所示土地無償
      提供予原告作為倉庫使用，已如前揭三、㈢所述。從而，
      原告請求確認其對此4筆土地有使用權限，自屬有據。至
      原告聲明就此4筆土地上之建物、地上物，亦請求確認有
      使用權云云，惟此已逾越上揭兩造協議書之文義，復未據
      原告特定該建物、地上物之門牌、面積、範圍為何，其此
      部分請求自屬無據，應予駁回。
　⒊原告請求被告將如附表編號1至4所示土地預立遺囑遺贈予原
    告，為無理由。　　
　　⑴按繼承人就被繼承人之財產，於被繼承人死亡前即預立遺
      產分配協議，核與我國善良風俗有違，依民法第72條，該
      契約即在無效之列，此有最高法院46年台上字第1068號民
      事判決可資參照。故法律行為有背於公共秩序或善良風俗
      者，依民法第72條規定既屬無效。
　　⑵經查，原告主張被告應預立遺贈原告如附表編號1至4所示
      土地之遺囑云云，惟遺囑係立法者使立遺囑人得依自由意
      志處分身後財產之制度，是否書立遺囑及遺囑內容為何等
      事項，應完全尊重立遺囑人之意思，不得強制，否則將與
      公共秩序或善良風俗有違，揆諸上揭說明，兩造協議書所
      約定被告此部分之義務，自屬無效，是原告此部分之主張
      ，自無理由。
六、綜上所述，原告依兩造協議書之法律關係，請求判決如主文
    第1至3項所示，為有理由，應予准許。逾此部分之請求則無
    理由，應予駁回。
七、本件事證已臻明確，兩造其餘之攻擊或防禦方法及所提之證
    據，經本院斟酌後，認為均不足以影響本判決之結果，爰不
    逐一論列，附此敘明。
八、訴訟費用負擔之依據:民事訴訟法第79條。　　　
中    華    民    國    111   年     7    月     8    日
                  民事第一庭  法  官  李立青
以上正本係照原本作成。
如不服本判決，應於送達後20日內，向本院提出上訴狀並表明上
訴理由，如於本判決宣示後送達前提起上訴者，應於判決送達後
20日內補提上訴理由書（均須按他造當事人之人數附繕本並繳納
上訴裁判費）。
如委任律師提起上訴者，亦應一併繳納上訴審裁判費。
中　　華　　民　　國　　111 　年　　7 　　月　　11　　日
                              書記官  吳琬婷
附表：
編號 種類 財產所在地或名稱 面   積 權利範圍 1 土地 花蓮縣○○鄉○○段000地號 1,973.57平方公尺 全部 2 土地 花蓮縣○○鄉○○段00地號 17.15平方公尺 全部 3 土地 花蓮縣○○鄉○○段00地號 23.53平方公尺 全部 4 土地 花蓮縣○○鄉○○段00地號 182.32平方公尺 全部 5 土地 花蓮縣○○鄉○○段0000地號 19.72平方公尺 全部 6 土地 花蓮縣○○鄉○○段00地號 69.66平方公尺 全部 7 房屋 花蓮縣○○鄉○○段00○號建物(門牌號碼為花蓮縣○○鄉○○村○○路○段000號)  全部